hu: Vászonhálók száma: 10-es (10 HPI); 12-es (12 HPI); 14-es (14 HPI); 5-ös (5 HPI); 7-es (7 HPI); Egyéb / Nincs megadva; Egyéb
pl: Liczba oczek kanwy: 10-count (10 HPI); 12-count (12 HPI); 14-count (14 HPI); 5-count (5 HPI); 7-count (7 HPI); Inne / Nie określono; Inne
hr-HR: Broj mreža platna: Gustoća 10 (10 HPI); Gustoća 12 (12 HPI); Gustoća 14 (14 HPI); Gustoća 5 (5 HPI); Gustoća 7 (7 HPI); Ostalo / nije navedeno; Ostalo
de: Anzahl der Canvas-Maschen: 10-Count (10 HPI); 12-Count (12 HPI); 14-Count (14 HPI); 5-Count (5 HPI); 7-Count (7 HPI); Andere/Nicht angegeben; Andere
pt-BR: Tela número de malhas: Trama 10 (10 HPI); Trama 12 (12 HPI); Trama 14 (14 HPI); Trama 5 (5 HPI); Trama 7 (7 HPI); Outro/não especificado; Outro
cs: Počet vláken plátna: 10 ct (10 HPI); 12 ct (12 HPI); 14 ct (14 HPI); 5 ct (5 HPI); 7 ct (7 HPI); Ostatní / nezadáno; Ostatní
sl-SI: Število očes na platnu: Gostota 10 (10 HPI); Gostota 12 (12 HPI); Gostota 14 (14 HPI); Gostota 5 (5 HPI); Gostota 7 (7 HPI); Drugo/ni določeno; Drugo
en: Number of canvas meshes: 10-count (10 HPI); 12-count (12 HPI); 14-count (14 HPI); 5-count (5 HPI); 7-count (7 HPI); Other/Not specified; Other
it: Numero di maglie della tela: 10 count (10 HPI); 12 count (12 HPI); 14 count (14 HPI); 5 count (5 HPI); 7 count (7 HPI); Altro/non specificato; Altro
ja: キャンバスメッシュの数: 10カウント (10 HPI); 12カウント (12 HPI); 14カウント (14 HPI); 5カウント (5 HPI); 7カウント (7 HPI); その他/指定なし; その他
da: Masketal for plastkanvas: 10-count (10 HPI); 12-count (12 HPI); 14-count (14 HPI); 5-count (5 HPI); 7-count (7 HPI); Andet/ikke angivet; Andet
tr: Kanvas örgü sayısı: 10 count (10 HPI); 12 count (12 HPI); 14 count (14 HPI); 5 count (5 HPI); 7 count (7 HPI); Diğer/Belirtilmemiş; Diğer
es: Número de mallas del lienzo: 10 puntos (10 HPI); 12 puntos (12 HPI); 14 puntos (14 HPI); 5 puntos (5 HPI); 7 puntos (7 HPI); Otro/no especificado; Otro
sv: Antal duknät: 10-count (10 HPI); 12-count (12 HPI); 14-count (14 HPI); 5-count (5 HPI); 7-count (7 HPI); Övrigt/ej angivet; Övrigt
lt-LT: Drobės akių skaičius: 10-ies gijų (10 HPI); 12-os gijų (12 HPI); 14-os gijų (14 HPI); 5-ių gijų (5 HPI); 7-ių gijų (7 HPI); Kita / nenurodyta; Kita
vi: Số lượng lưới canvas: 10 lỗ (10 HPI); 12 lỗ (12 HPI); 14 lỗ (14 HPI); 5 lỗ (5 HPI); 7 lỗ (7 HPI); Khác/Không xác định; Khác
sk-SK: Počet očiek plátna: 10 stehov/palec (10 HPI); 12 stehov/palec (12 HPI); 14 stehov/palec (14 HPI); 5 stehov/palec (5 HPI); 7 stehov/palec (7 HPI); Iné/nešpecifikované; Iné
ko: 캔버스 메시 수: 10카운트(10 HPI); 12카운트(12 HPI); 14카운트(14 HPI); 5카운트(5 HPI); 7카운트(7 HPI); 기타/지정되지 않음; 기타
zh-TW: 畫布網目數: 10 count (10 HPI); 12 count (12 HPI); 14 count (14 HPI); 5 count (5 HPI); 7 count (7 HPI); 其他/未指定; 其他
pt-PT: Número de malhas de tela: 10 pontos (10 HPI); 12 pontos (12 HPI); 14 pontos (14 HPI); 5 pontos (5 HPI); 7 pontos (7 HPI); Outro/não especificado; Outro
zh-CN: 帆布网眼数量: 10 支 (10 HPI); 12 支 (12 HPI); 14 支 (14 HPI); 5 支 (5 HPI); 7 支 (7 HPI); 其他/未指定; 其他
el: Αριθμός πλεγμάτων καμβά: 10-count (10 HPI); 12-count (12 HPI); 14-count (14 HPI); 5-count (5 HPI); 7-count (7 HPI); Άλλο/Μη καθορισμένο; Άλλο
fi: Kankaan silmäluku: 10-count (10 HPI); 12-count (12 HPI); 14-count (14 HPI); 5-count (5 HPI); 7-count (7 HPI); Muu / ei määritetty; Muu
nb: Antall lerretsnett: 10-count (10 HPI); 12-count (12 HPI); 14-count (14 HPI); 5-count (5 HPI); 7-count (7 HPI); Annet / ikke spesifisert; Annet
nl: Aantal canvas mazen: 10-count (10 HPI); 12-count (12 HPI); 14-count (14 HPI); 5-count (5 HPI); 7-count (7 HPI); Overig/niet gespecificeerd; Overig
ro-RO: Numărul de ochiuri ale pânzei: 10 ochiuri (10 HPI); 12 ochiuri (12 HPI); 14 ochiuri (14 HPI); 5 ochiuri (5 HPI); 7 ochiuri (7 HPI); Altele/Nespecificat; Altele
ru: Количество ячеек канвы: 10 каунт (10 HPI); 12 каунт (12 HPI); 14 каунт (14 HPI); 5 каунт (5 HPI); 7 каунт (7 HPI); Другое / не указано; Другое
fr: Nombre de mailles de la toile: 10 points (10 HPI); 12 points (12 HPI); 14 points (14 HPI); 5 points (5 HPI); 7 points (7 HPI); Autre/non spécifié; Autre
th: จำนวนตาข่ายผ้าใบ: 10 เคาต์ (10 HPI); 12 เคาต์ (12 HPI); 14 เคาต์ (14 HPI); 5 เคาต์ (5 HPI); 7 เคาต์ (7 HPI); อื่นๆ/ไม่ระบุ; อื่นๆ
bg-BG: Брой отвори на платното: 10-каунт (10 HPI); 12-каунт (12 HPI); 14-каунт (14 HPI); 5-каунт (5 HPI); 7-каунт (7 HPI); Друго/неуточнено; Друго